ACORDAO-COMPLETO-2355084

ACÓRDÃO DE RELAÇÃO

ACÓRDÃO DE RELAÇÃO 4047/2019 ATA 20/2019 - SEGUNDA CÂMARA

Acórdão 4047/2019-TCU-Segunda Câmara
	
	Considerando que se trata de representação sobre possíveis irregularidades perpetradas pela 3ª Companhia de Engenharia de Combate Mecanizada (3ª CECM) , em Dom Pedrito - RS, sobre a contratação da Bárbara M. Bonilla - ME (CNPJ 07.341.358/0001-27) para a prestação de serviços de manutenção e conservação de bens imóveis discriminados na Nota de Empenho 2010NE900559, estando a subjacente contratação em investigação pelo Inquérito Policial Militar 0000053-55.2015.7.03.0203;
	Considerando que, após a apreciação inicial do feito, foi prolatado o Acórdão 9851/2017-TCU-Segunda Câmara, sob a minha relatoria, no sentido de conhecer da representação e de sobrestar o andamento do feito, até o deslinde do Inquérito Policial Militar 0000007-57.2015.7.03.0303 ou o transcurso do prazo máximo de 180 dias, além de determinar que a unidade técnica solicitasse à 3ª Auditoria da 3ª Circunscrição Judiciária Militar o envio do resultado do referido Inquérito Policial Militar 0000007-57.2015.7.03.0303 em face das supostas irregularidades na contratação da Bárbara M. Bonilla - ME;
	Considerando que, no presente momento, deve-se apreciar a adequação, ou não, da manutenção do referido sobrestamento sobre o presente processo, diante do transcurso do referido prazo de 180 dias fixados pelo aludido acórdão, sem a suscitada conclusão do referido Inquérito Policial Militar 0000007-57.2015.7.03.0303;
	Considerando que a unidade técnica propôs a retirada do referido sobrestamento em face do longo decurso de tempo desde a prolação do aludido Acórdão 9851/2017-TCU-Segunda Câmara do TCU, em 21/11/2017 (Peça 59) , e em face da ausência de previsibilidade sobre a subsequente conclusão do aludido inquérito, devendo o TCU notificar, contudo, o Ministério Público Militar sobre esse longo decurso de tempo, até porque a legislação fixaria o devido prazo para o encerramento do aludido procedimento, não podendo ele se estender indefinidamente;
Os Ministros do Tribunal de Contas da União, reunidos em Sessão de 2ª Câmara, ACORDAM, por unanimidade, com fundamento no art. 143, inciso V, do Regimento Interno do TCU, aprovado pela Resolução n.º 246, de 2011, em determinar a retirada do sobrestamento imposto ao presente processo pelo Acórdão 9851/2017-TCU-Segunda Câmara, além de prolatar as determinações abaixo indicadas, de acordo com os pareceres emitidos nos autos:
1. Processo TC-Processo 007.942/2016-8 (REPRESENTAÇÃO) 
	1.1. Representante: Justiça Militar da União - 2ª Auditoria da 3ª CJM.
	1.2. Órgão: 3ª Companhia de Engenharia de Combate Mecanizada (CNPJ 09.584.352/0001-06) .
	1.3. Relator: Ministro-Substituto André Luís de Carvalho.
	1.4. Representante do Ministério Público: não atuou.
	1.5. Unidade Técnica: Secretaria de Controle Externo de Aquisições logísticas (Selog) .
	1.6. Representação legal: não há.
	1.7. Determinar, nos termos do art. 45 da Lei n.º 8.443, de 1992, e do art. 250, II, do RITCU, que a administração do Comando Militar do Sul no Exército Brasileiro acompanhe o desfecho do Inquérito Policial Militar 0000007-57.2015.7.03.0303 e, a partir desse desfecho, promova a análise dos elementos de prova ali reunidos e dos resultados das correspondentes apurações para, em seguida, orientar a unidade militar competente no sentido de instaurar a devida tomada de contas especial, nos termos do art. 8º da Lei n.º 8.443, de 1992, ou de formular a representação perante o TCU, devendo informar o TCU sobre o resultado dessas medidas, no prazo de 60 (sessenta) dias após a conclusão do referido Inquérito Policial Militar 0000007-57.2015.7.03.0303; 
	1.8. Determinar que a Selog adote as seguintes medidas:
	1.8.1. envie a cópia do presente Acórdão, acompanhado do parecer da unidade técnica, ao representante, para ciência, e à administração do Comando Militar do Sul no Exército Brasileiro, para ciência e efetivo cumprimento ao item 1.7 deste Acórdão;
	1.8.2. envie a cópia do presente Acórdão, acompanhado do parecer da unidade técnica, ao Ministério Público Militar para ciência e eventual adoção das providências cabíveis sobre o longo decurso de tempo sem a suscitada conclusão do referido Inquérito Policial Militar 0000007-57.2015.7.03.0303, até porque a legislação fixaria o devido prazo para o encerramento do aludido procedimento, não podendo ele se estender indefinidamente; e
	1.8.3. arquive o presente processo, ficando a unidade técnica dispensada de promover o monitoramento da determinação prolatada pelo item 1.7 deste Acórdão.

Segunda Câmara

3ª Companhia de Engenharia de Combate Mecanizada (CNPJ 09.584.352/0001-06).

ACORDAO-COMPLETO-2441704

Acórdão de Relação 13860/2020 - Segunda Câmara

Acórdão de Relação

ACORDAO-COMPLETO-2388680

Acórdão de Relação 3981/2020 - Segunda Câmara

ANDRÉ DE CARVALHO

não há.

Não atuou.

REPRESENTAÇÃO (REPR)

Secretaria de Controle Externo de Aquisições logísticas (Selog).